Minutes et répertoires du notaire Jean ANDRIEU, 22 juillet 1744 - 7 mai 1765 (étude IV)
Archives nationales
- Minutes de Jean ANDRIEU, 1744 - 1824; MC/ET/IV/535 - MC/ET/IV/1096
  - Minutes. 1748, mars, mars 1748; MC/ET/IV/553
    - Lefebvre (Pierre François), marchand d'orfèvre joaillier, rue de la Tissanderie § Inventaire après le décès d'Anne Dangreville, femme de .., 27 mars 1748; MC/ET/IV/553
      inventaire après décès; Lefebvre, Pierre François; Dangreville, Anne
  - Minutes. 1748, avril - 1748, mai, avril 1748 - mai 1748; MC/ET/IV/554
    - Demohé (Henri) maître brodeur Pont Notre Dame § Inventaire après le décès de M. Françoise Aubert, 1er avril 1748; MC/ET/IV/554
      inventaire; Demohé, Henri
    - Quesnel (Robert), maître peintre § Inventaire après le décès de Marie Françoise Aubert, veuve de .., 1er avril 1748; MC/ET/IV/554
      inventaire; Quesnel, Robert; Aubert, Marie Françoise
    - Fauque (Pierre) maître serrurier rue Saint Bon § Constitution à .., 11 avril 1748; MC/ET/IV/554
      constitution de rente; Fauque, Pierre
    - Guichon (Jacques) maître fondeur aux Galeries du Louvre § mariage de la fille de .., 16 avril 1748; MC/ET/IV/554
      contrat de mariage; Guichon, Jacques
    - Hirault (Louis François) maître et marchand doreur rue de la Verrerie § Mariage de .., 25 avril 1748; MC/ET/IV/554
      contrat de mariage; Hirault, Louis François
    - Lequin (François Barthélemy), marchand orfèvre joaillier, quai Pelletier § Obligation de sa veuve, 27 avril 1748; MC/ET/IV/554
      obligation; Lequin, François Barthélemy
    - Delens (Jean-Baptiste), marchand orfèvre joaillier, quai des Orfèvres § Inventaire après le décès du marquis de Savine, 8 mai 1748; MC/ET/IV/554
      inventaire après décès; Delens, Jean Baptiste
    - Leboeuf (Nicolas Henri) maître maçon entrepreneur des bâtiments rue du Martroy § Liquidation des créances, 17 mai 1748; MC/ET/IV/554
      Leboeuf, Nicolas Henri
    - Morin (Pierre), marchand orfèvre, quai Pelletier § Liquidation de créances par la veuve de .., 17 mai 1748; MC/ET/IV/554
      liquidation; Morin, Pierre
    - Lapchin (Philippe) menuisier à Epinay S/Seine § Ratification et Vente de terre (même date), 26 mai 1748; MC/ET/IV/554
      acte de vente; Lapchin, Philippe
    - Teste (François) maître coutelier quai Pelletier § Conventions - entrée en communauté, 30 mai 1748; MC/ET/IV/554
      Teste, François
  - Minutes. 1748, juin, juin 1748; MC/ET/IV/555
    - Thouvenin (Jean Joseph) maître fondeur rue de la Tissanderie § Obligation, 7 juin 1748; MC/ET/IV/555
      obligation; Thouvenin, Jean Joseph
    - Bail à loyer passé par Michel LAVALLEE, maître à danser, rue Charlot, au Marais, fondé de procuration de Claude MARTIN, bourgeois de Paris., 26 juin 1748; MC/ET/IV/555
      bail; Charlot (rue); Lavallee, Michel; Martin, Claude; enseignant; danseur
    - Délivrance de legs à la veuve de Pierre OLIVIER, maître à danser, Catherine VERNAU, rue de Montmorency., 27 juin 1748; MC/ET/IV/555
      délivrance de legs; Montmorency (rue de); Olivier, Pierre; Vernau, Catherine; enseignant; danseur
    - Devis et marché entre Charles Ancelain, pâtissier, et Jeanne-Charlotte Girard sa femme, demeurant à Carrières-lès-Charenton, et Nicolas-Henri Lebeuf, maître maçon entrepreneur, demeurant rue du Martroy, Jean-Baptiste-François Delanoë, maître charpentier, demeurant rue Saint-Martin, et Charles Debesse, maître couvreur, demeurant rue du Bon-Puits, pour la construction d'un corps de logis sur le devant d'une maison appartenant auxdits Ancelain, sise à Carrières-lès-Charenton, près le Barillet, moyennant le prix qui sera fixé à l'estimation de Jacques-Richard Cochois, juré expert bourgeois., 27 juin 1748; MC/ET/IV/555
      Étages: deux et une mansarde. - Deux boutiques. - Matériaux: moellons et pans de bois.
      Pièces jointes:
      - Plans du rez-de-chaussée et du premier étage. - Élévation.
      Documents du Minutier central concernant l'histoire de l'art (1700-1750), par Mireille Rambaud, tome II [études I à X, soit 2357 actes], Paris, Archives nationales, 1971, p. 602 (instrument de recherche imprimé dématérialisé, certaines notices sont plus détaillées dans la version intégrale accessible en ligne par la rubrique 'Autres instruments de recherche', voir contexte dans le Plan d’orientation général - Notaires de Paris, guides thématiques du Minutier).
  - Minutes. 1748, juillet - 1748, août, juillet 1748 - août 1748; MC/ET/IV/556
    - CHABROTIER (Pierre) Maître Cartier - Rue de la Licorne § Vente de charge par la veuve de .., 1er septembre 1744; MC/ET/IV/556
      acte de vente; Chabrotier, Pierre
    - Quittance par René-Bonaventure Chauveau, François Brahier, menuisier, demeurant rue Neuve-Saint-Merri, Jean-François Gallet, maître serrurier, demeurant rue Saint-Martin, paroisse Saint-Jacques-de-la-Boucherie, Nicolas Adam, maître marbrier, demeurant rue et faubourg Saint-Victor et autres entrepreneurs, à François Delobel, marchand bourgeois de Paris, demeurant rue de la Verrerie, de la somme globale de 649 livres 16 sols 9 deniers, pour travaux exécutés dans une maison sise rue des Bourdonnais, suivant l'estimation faite par ledit Chauveau., 13 juillet 1748; MC/ET/IV/556
      Documents du Minutier central concernant l'histoire de l'art (1700-1750), par Mireille Rambaud, tome II [études I à X, soit 2357 actes], Paris, Archives nationales, 1971, p. 37 (instrument de recherche imprimé dématérialisé, certaines notices sont plus détaillées dans la version intégrale accessible en ligne par la rubrique 'Autres instruments de recherche', voir contexte dans le Plan d’orientation général - Notaires de Paris, guides thématiques du Minutier).
    - Morlot (Michel) maître tapissier rue Sainte-Croix-de-la-Bretonnerie § Notoriété, 18 juillet 1748; MC/ET/IV/556
      Morlot, Michel
    - Daurel (Maurice Michel) maître maçon entrepreneur des bâtiments rue de la Verrerie § Quittance, 26 juillet 1748; MC/ET/IV/556
      quittance; Daurel, Maurice Michel
    - Lambin (Pierre) maître fondeur rue aux Fèvres § Délégation, 4 août 1748; MC/ET/IV/556
    - Mercier (Léonard), marchand orfèvre, à Paris § Procuration à .., 7 août 1748; MC/ET/IV/556
      procuration; Mercier, Léonard
    - Pradier (Jean) maître coutelier rue de la Huchette § Apprentissage, 11 août 1748; MC/ET/IV/556
      contrat d'apprentissage; Pradier, Jean
    - Coutelier (apprentissage) § Pierre Meunier, âgé de 14 ans, se met pour 5 ans, chez Jean Pradier, maître coutelier, nourri, logé, blanchi. S.d.d., 11 août 1748; MC/ET/IV/556
    - Lachambre (Gaspard) entrepreneur des bâtiments rue du Bout du Monde § Cautionnement, 12 août 1748; MC/ET/IV/556
      Lachambre, Gaspard
    - Guillemont (Louis) maître maçon entrepreneur des bâtiments à Pantin § Marché pour les réparations, 13 août 1748; MC/ET/IV/556
      marché; Guillemont, Louis
    - Mainhulle (Alexandre) marchand tapissier rue de la Tissanderie § Vente de meubles par la marquise de Berville à .., 20 août 1748; MC/ET/IV/556
      acte de vente; Mainhulle, Alexandre
    - Moreau (Antoine Guillaume), maître menuisier, rue de Verneuil § Consentement, 21 août 1748; MC/ET/IV/556
      ratification; Moreau, Antoine Guillaume
    - Mariage de sa veuve, Marguerite Madeleine LADURELLE, demt. sur le Pont-au-Change. Antoine Bourdon. Maître à danser., 31 août 1748; MC/ET/IV/556
      contrat de mariage; Change (pont au); Bourdon, Antoine; Ladurelle, Marguerite Madeleine; enseignant; danseur
  - Minutes. 1748, septembre - 1748, octobre, septembre 1748 - octobre 1748; MC/ET/IV/557
    - Langlois (Luc) maître coutelier Pont Saint Michel § Quittance, 12 septembre 1748; MC/ET/IV/557
      quittance; Langlois, Luc
    - Proselle (Nicolas), marchand orfèvre § Délivrance de legs après sa succession, 17 septembre 1748; MC/ET/IV/557
      délivrance de legs; Proselle, Nicolas
    - Proselle (Charles), marchand orfèvre joaillier § Renonciation à son legs, 4 octobre 1748; MC/ET/IV/557
      renonciation; délivrance de legs; Proselle, Charles
    - Antoinet (Henri Noël), marchand orfèvre, et officier des gardes de l'Hôtel-de-Ville, rue Galandre § Mariage de .., 6 octobre 1748; MC/ET/IV/557
      contrat de mariage; Antoinet, Henri Noël
  - Minutes. 1748, novembre - 1748, décembre, novembre 1748 - décembre 1748; MC/ET/IV/558
    - Garnier (Pierre) maître fondeur rue de la Coutellerie § Notoriété (décès sans laisser d'inventaire), 19 novembre 1718; MC/ET/IV/558
      inventaire; Garnier, Pierre
    - Derouvroy (Jean Baptiste) maître fondeur rue de la Coutellerie § Notoriété, 19 novembre 1718; MC/ET/IV/558
      Derouvroy, Jean Baptiste
    - Buffet (Claude Antoine) serrurier à la Râpée § Inventaire après le décès de -, 5 novembre 1748; MC/ET/IV/558
      inventaire; Buffet, Claude Antoine
    - Godbin (Claude), peintre, rue Saint-Denis § Conventions, 7 novembre 1748; MC/ET/IV/558
      convention; Godbin, Claude
    - Lepareur (Nicolas) maître maçon rue de la Mortellerie § Quittance, 30 novembre 1748; MC/ET/IV/558
      quittance; Lepareur, Nicolas
  - Minutes. 1749, janvier - 1749, février, janvier 1749 - février 1749; MC/ET/IV/559
    - Colins (Jean-Baptiste), peintre, quai de la Mégisserie § Inventaire après le décès de Henri Hugot, 25 avril 1748; MC/ET/IV/559
      inventaire après décès; Colins, Jean Baptiste; Hugot, Henri
    - Vigneron (Jean Juste) maître coutelier rue de la Coutellerie § Renonciation de son père qui lui cède la qualité, la marque et le fonds de la boutique, 13 janvier 1749; MC/ET/IV/559
      Vigneron, Jean Juste
    - Vigneron (Joseph) maître coutelier rue de la Coutellerie § Renonciation à la qualité de maître coutelier, 13 janvier 1749; MC/ET/IV/559
      Vigneron, Joseph
    - Vigneron (Joseph) maître coutelier rue de la Coutellerie § Transport, 29 janvier 1749; MC/ET/IV/559
    - Garnier (Gabriel Pierre) maître coutelier rue de la Coutellerie § Transport de brevet, 3 février 1749; MC/ET/IV/559
      Garnier, Gabriel Pierre
    - Souchet (Jean Pierre) maître horloger à Paris § Transport à sa veuve, 6 février 1749; MC/ET/IV/559
      Souchet, Jean Pierre
    - Frin (Jean), marchand orfèvre, quai Pelletier § Transport de rente par la veuve de .., 6 février 1749; MC/ET/IV/559
      transport de droits; Frin, Jean
    - Brossette (Jacques) maître coutelier rue de la Coutellerie § Mariage de sa fille, 16 février 1749; MC/ET/IV/559
      contrat de mariage; Brossette, Jacques
    - Le Vecur (Claude Hubert) maître lapidaire rue du Harlay § Procuration donné par .., 26 février 1749; MC/ET/IV/559
      procuration; Le Vecur, Claude Hubert
  - Minutes. 1749, mars - 1749, avril, mars 1749 - avril 1749; MC/ET/IV/560
    - Pingenet (François) maître coutelier ordinaire du Roi rue de la Croix des Petits-Champs § Apprentissage, 16 mars 1749; MC/ET/IV/560
      contrat d'apprentissage; Pingenet, François
    - Guillermier (François), orfèvre, rue de l'Etoile § Vente, 16 mars 1749; MC/ET/IV/560
      acte de vente; Guillermier, François
    - Coutelier (apprentissage) § Hubert Guillaume, perrequiet, met son fils Simon G., âgé de 14 ans, pour 6 ans, chez François Pingenet, maître coutelier ordinaire du Roi, nourri, logé. Son père l'habillera et le blanchira. S.d.d., 16 mars 1749; MC/ET/IV/560
    - Quittance par René-Bonaventure Chauveau, à Jean Le François, marchand bourgeois de Paris, demeurant rue Saint-Martin, de la somme de 563 livres 18 sols 6 deniers., 18 mars 1749; MC/ET/IV/560
    - Duplessis (Charles Philippe), marchand orfèvre, marguillier de la fabrique de Saint-Gervais et Saint-Protais, quai Pelletier § bail, 22 mars 1749; MC/ET/IV/560
      bail; Duplessis, Charles Philippe
    - Lambin (Pierre) maître fondeur rue aux Fèvres § Vente de maison, 24 mars 1749; MC/ET/IV/560
      acte de vente; Lambin, Pierre
    - Partage des biens de la succession de Jacques Gérard, maître maçon, entre sa veuve, Marie Delorme, demeurant rue au Maire, et ses enfants: Claude-Jacques Gérard de Montbrouard, architecte juré expert bourgeois, demeurant même rue, Jacques-Antoine Gérard, bourgeois de Paris, demeurant rue Saint-Honoré, Marie-Claude Gérard, fille majeure, demeurant rue au Maire, Alexandre-Nicolas Ladoubé, maître chandelier, et Marie-Josèphe Gérard, sa femme, demeurant rue Saint-Martin., 29 mars 1749; MC/ET/IV/560
      Masse successorale: 22.031 livres 10 deniers (une maison à Deuil, sur le carrefour du gué, avec trois jardins et deux écuries, estimée à 6.350 livres, une autre contiguë à celle-ci, appelée Montbrouard, avec jardin, pressoir et vacherie, estimée à 3.500 livres, nombreuses pièces de terres situées à Deuil, Enghien, Montmagny, Groslay, et rentes).
      Documents du Minutier central concernant l'histoire de l'art (1700-1750), par Mireille Rambaud, tome II [études I à X, soit 2357 actes], Paris, Archives nationales, 1971, p. 88 (instrument de recherche imprimé dématérialisé, certaines notices sont plus détaillées dans la version intégrale accessible en ligne par la rubrique 'Autres instruments de recherche', voir contexte dans le Plan d’orientation général - Notaires de Paris, guides thématiques du Minutier).
    - Girard (Jacques) maître maçon rue Aumaire § Partage entre ses héritiers, 29 mars 1749; MC/ET/IV/560
      partage; Girard, Jacques
    - Delavigne (Jacques), marchand orfèvre, sur le pont Notre-Dame § Constitution, 1er avril 1749; MC/ET/IV/560
      constitution de rente; Delavigne, Jacques
    - Pottin (Louis), marchand orfèvre joaillier, Pont au Change § Constitution à sa veuve, 1er avril 1749; MC/ET/IV/560
      constitution de rente; Pottin, Louis
    - tourneur (apprentissage) § Jean Baptiste Ange François Vimon, maître d'école, met son fils Ange Sébastien de Vimon, âgé de 14 ans, pour 5 ans, chez François Laloue, maître tourneur, nourri, logé, blanchi. S.d.d., 15 avril 1749; MC/ET/IV/560
    - Laloue (François) maître tourneur rue de la Licorne § Apprentissage, 15 avril 1749; MC/ET/IV/560
      contrat d'apprentissage; Laloue, François
    - Caille (Salomon) maître horloger rue du Temple § Mainlevée, 18 avril 1749; MC/ET/IV/560
      Caille, Salomon
    - Lemelle Denis, maître menuisier, rue de la Tabletterie § Bail à .., 19 avril 1749; MC/ET/IV/560
      bail; Tabletterie (rue de la); Lemelle, Denis; menuisier
    - Lequin (Jacques Marquis), marchand orfèvre, rue Planche Mibray § Notoriété, 20 avril 1749; MC/ET/IV/560
      notoriété; Lequin, Jacques Marquis
  - Minutes. 1749, mai - 1749, juin, mai 1749 - juin 1749; MC/ET/IV/561
    - Trois vallet (Georges François) horloger rue du Battoir § Titre nouvel, 1er mai 1749; MC/ET/IV/561
      titre nouvel; Trois Vallet, Georges François
    - Colin (Jean Baptiste) maître menuisier rue Neuve Saint-Eustache § Désistement de bail, 11 mai 1749; MC/ET/IV/561
      bail; Colin, Jean Baptiste
    - Tournier (François) maçon au village de Bruegeau § Echange, 12 mai 1749; MC/ET/IV/561
      échange; Tournier, François
    - Faveran (Dominique) maître graveur rue de la Tacherie § bail par .., 14 mai 1749; MC/ET/IV/561
      bail; Faveran, Dominique
    - Veaudouir (Claude Toussaint) relieur de livres rue du Mouton § Mariage de .., 16 mai 1749; MC/ET/IV/561
      contrat de mariage; Veaudouir, Claude Toussaint
    - Perichon (François) maître doreur rue des Mauvais Garçons § mariage de son fils, 30 mai 1749; MC/ET/IV/561
      contrat de mariage; Perichon, François
    - Coutelier (apprentissage) § Pierre Girault, compagnon serrurier, met son fils Pierre G., âgé de 20 ans, pour 5 ans, (nourri, logé, blanchi) chez Etienne Bonin, maître coutelier. Moyennant 100 l., 15 juin 1749; MC/ET/IV/561
    - Bonin (Etienne) maître coutelier rue du Grand Hurleur § Apprentissage, 15 juin 1749; MC/ET/IV/561
      contrat d'apprentissage; Bonin, Etienne
    - Peschon (Etienne Adrien) maître coutelier rue du Sépulcre § Notoriété, 18 juin 1749; MC/ET/IV/561
      Peschon, Etienne Adrien
    - Caillou (Louis François) maître coutelier rue du Sépulcre § Notoriété, 18 juin 1749; MC/ET/IV/561
      Caillou, Louis François
  - Minutes. 1749, juillet - 1749, août, juillet 1749 - août 1749; MC/ET/IV/562
    - Chardin (Eloi) maître fondeur place de Grève § Comparution, 2 juillet 1749; MC/ET/IV/562
      Chardin, Eloi
    - Richon (Claude) ébéniste à Paris § Comparution, 2 juillet 1749; MC/ET/IV/562
      Richon, Claude
    - Partage des biens de la succession de Marguerite Patin, fille majeure, entre ses neveux et héritiers: Claude, Pierre-Claude et Charles-Barthélemy Patin, maîtres peintres, Pierre Vitry, maître peintre et Marie-Charlotte Patin, sa femme, Charles Lefèvre, marchand fripier et Marguerite Patin, sa femme, Marie-Anne Patin, sœur de la communauté des Filles-de-la-Croix (lesdits Patin, enfants de défunt Claude Patin, maître peintre, et de Marie-Anne Letourneur), Marie-Claude Bernard, veuve de Nicolas-Robert Loysel, maître sculpteur, demeurant à Versailles, fille unique de défunts Claude Patin et Charles Bernard, garde au grenier à sel de Paris, Angélique-Madeleine Patin, veuve de Jean-Baptiste Ducreux, sculpteur du roi, demeurant sur le pont Notre-Dame, fille de défunt Gabriel Patin, et autres., 11 juillet 1749; MC/ET/IV/562
      Documents du Minutier central concernant l'histoire de l'art (1700-1750), par Mireille Rambaud, tome II [études I à X, soit 2357 actes], Paris, Archives nationales, 1971, p. 489 (instrument de recherche imprimé dématérialisé, certaines notices sont plus détaillées dans la version intégrale accessible en ligne par la rubrique 'Autres instruments de recherche', voir contexte dans le Plan d’orientation général - Notaires de Paris, guides thématiques du Minutier).
    - Vitry (Pierre), maître peintre, rue du Mouton § Partage, 11 juillet 1749; MC/ET/IV/562
      partage; Vitry, Pierre
    - Patin (Charles Barthelemy), maître peintre, rue du Mouton § Partage, 11 juillet 1749; MC/ET/IV/562
      partage; Patin, Charles Barthelemy
    - Patin (Pierre Claude), maître peintre, rue du Mouton § Partage, 11 juillet 1749; MC/ET/IV/562
      partage; Patin, Pierre Claude
    - PATIN (Claude), maître peintre, rue du Mouton § Partage, de la succession de Marie Patin, soeur de .., 11 juillet 1749; MC/ET/IV/562
      partage; Patin, Claude; Patin, Marie
    - Tremeau (Nicolas Pierre) marchand d'horloges rue Saint Antoine § Obligation, 23 juillet 1749; MC/ET/IV/562
      obligation; Tremeau, Nicolas Pierre
    - Demoulin (Jean) maçon grand rue du faubourg Saint-Antoine § bail à .., 24 juillet 1749; MC/ET/IV/562
      bail; Demoulin, Jean
    - Aubry (Jean Baptiste Sébastien) marchand évantailliste rue de Montorgueil § Notoriété, 3 août 1749; MC/ET/IV/562
      Aubry, Jean Baptiste Sébastien
    - Transport par Claude-Jacques Gérard de Montbrouard, Jacques-Antoine et Marie-Claude Gérard, héritiers chacun pour un quart de Marie Delorme, veuve de Jacques Gérard, leur mère, à Alexandre-Nicolas Ladoubé, maître chandelier, et Marie-Josèphe Gérard, sa femme, de leur part (399 l. 4 s. 10 d. pour chacun) dans la somme de 1.597 livres 1 sol 4 deniers, due à la succession par Pierre Tetard, Jean Gérard, Louis Le Mir et autres, moyennant 1.198 livres 3 sols 6 deniers., 7 août 1749; MC/ET/IV/562
      Documents du Minutier central concernant l'histoire de l'art (1700-1750), par Mireille Rambaud, tome II [études I à X, soit 2357 actes], Paris, Archives nationales, 1971, p. 89 (instrument de recherche imprimé dématérialisé, certaines notices sont plus détaillées dans la version intégrale accessible en ligne par la rubrique 'Autres instruments de recherche', voir contexte dans le Plan d’orientation général - Notaires de Paris, guides thématiques du Minutier).
  - Minutes. 1749, septembre - 1749, octobre, septembre 1749 - octobre 1749; MC/ET/IV/563
    - COVETTE (Etienne) Menuisier rue Sainte-Croix de la Bretonnière § Notoriété., 3 septembre 1749; MC/ET/IV/563
      Covette, Etienne
    - DHARE (Pierre) Menuisier Rue Jean Painmollet § Notorieté .., 3 septembre 1749; MC/ET/IV/563
      Dhare, Pierre
    - CHENU (Louis) Maître relieur et doreur de livre des vieux plaisir du roi - Rue Charretière § Obligation et délégation, 16 septembre 1749; MC/ET/IV/563
      obligation; Chenu, Louis
    - Robilliard (Claude), maître menuisier, rue des Tournelles § Inventaire après décès de la belle mère de .., 23 septembre 1749; MC/ET/IV/563
      inventaire après décès; Robilliard, Claude
    - GERARD (Benoist) Horloger Rue Dauphine § Délivrance de legs, 30 septembre 1749; MC/ET/IV/563
      Gerard, Benoist
    - SOUCHET (Jean Pierre) maître Horloger .. Quai Pelletier § Délivrance de legs, 30 septembre 1749; MC/ET/IV/563
    - Grisel (Claude), orfèvre joaillier, quai Pelletier. § Constitution de rente, 12 octobre 1749; MC/ET/IV/563
      constitution de rente; Grisel, Claude
    - DELANAIZE (Claude Alexis) Tapissier Rue de la Coutellerie § Notoriété .., 17 octobre 1749; MC/ET/IV/563
      Delanaize, Claude Alexis
    - MONIER (Denis) entrepreneur de bâtiment Rue du Bac § Bail par .., 20 octobre 1749; MC/ET/IV/563
      bail; Monier, Denis
    - MARION (Pierre) Maître maçon entrepreneur des bâtiments Rue de la Vannerie. § Quittance et délégation, 22 octobre 1749; MC/ET/IV/563
      quittance; Marion, Pierre
  - Minutes. 1749, novembre - 1749, décembre, novembre 1749 - décembre 1749; MC/ET/IV/564; Document détérioré.
    - BOCQUET (Blaise) Marchand évantailliste Rue Grenier Saint-Lazare § Société par .., 21 décembre 1745; MC/ET/IV/564
      Bocquet, Blaise
    - COMPAGNON (Pierre) Maître maçon - Rue du Cimetière § Mise en apprentissage du fils de .., 8 novembre 1749; MC/ET/IV/564
      contrat d'apprentissage; Compagnon, Pierre
    - Contrat de mariage entre Louis-Claude Vassé, sculpteur ordinaire du roi et de son académie royale de peinture et de sculpture, majeur, fils de défunts Antoine [François] Vassé, sculpteur ordinaire du roi, et Marie-Germaine Labbé. demeurant cour du vieux Louvre, et Marie-Anne Huet de Lépine-Loinville, fille mineure d'Antoine Huet de Lépine-Loinville, employé dans les fermes du roi, et d'Élisabeth Renaud, demeurant rue Saint-Honoré, paroisse Saint-Eustache., 14 novembre 1749 - 22 décembre 1749; MC/ET/IV/564
      Régime matrimonial: communauté. - Dot: 2.000 livres, payables la veille du mariage et un trousseau. - Douaire: 2.000 livres.
      1749, 22 décembre. En marge: Quittance par Louis-Claude Vassé des 2.000 livres de la dot de sa femme.
      Documents du Minutier central concernant l'histoire de l'art (1700-1750), par Mireille Rambaud, tome II [études I à X, soit 2357 actes], Paris, Archives nationales, 1971, p. 531 (instrument de recherche imprimé dématérialisé, certaines notices sont plus détaillées dans la version intégrale accessible en ligne par la rubrique 'Autres instruments de recherche', voir contexte dans le Plan d’orientation général - Notaires de Paris, guides thématiques du Minutier).
    - DEMONTIGNY (Louis) Maître verrier entrepreneur des ouvrages de l'Hôtel des Invalides - y demeurant § Bail par .., 23 novembre 1749; MC/ET/IV/564
      bail; Demontigny, Louis
    - LADOUË (Jean Jacques) Maître menuisier M. Château de Piètre § Procuration donnée par .., 6 décembre 1749; MC/ET/IV/564
      procuration; Ladouë, Jean Jacques
    - HARLEAU (Claude-Mathurin) Doreur Ciseleur - Rue Boisseau § Témoin à 1 contrat d'apprentissage, 7 décembre 1749; MC/ET/IV/564
      contrat d'apprentissage; Harleau, Claude-Mathurin
    - GERARD (François) Dogun - Ciseleur Rue Greneta ( ? ) § témoin à 1 contrat d'apprentissage., 7 décembre 1749; MC/ET/IV/564
      contrat d'apprentissage; Gerard, François
    - LELIEVRE (Antoine) maître Doreur. Ciseleur. Rue de la Verrerie § Témoin à 1 contrat d'apprentissage, 7 décembre 1749; MC/ET/IV/564
      contrat d'apprentissage; Lelievre, Antoine
    - ROYAUTON (Louis) Maître doreur argentier. Rue de la Vannerie § Mise en apprentissage chez .., 7 décembre 1749; MC/ET/IV/564
      contrat d'apprentissage; Royauton, Louis